【裁判字號】    95,抗,568
【裁判日期】    950606
【裁判案由】    假扣押
【裁判全文】
臺灣高等法院民事裁定                   95年度抗字第568號
    抗  告  人  丙○○
上列抗告人因與甲○○等間假扣押事件，對於中華民國95年3月
21日臺灣臺北地方法院95年度裁全字第2632號裁定提起抗告，本
院裁定如下：
    主  文
抗告駁回。
抗告訴訟費用由抗告人負擔。
    理  由
一抗告人於原法院聲請意旨略以：債務人即相對人甲○○、乙○
  ○、原法院相對人王傳明（另由原法院裁定准予假扣押）積欠
  伊新臺幣（下同）150萬元，近聞債務人有隱匿財產之情事，
  伊恐日後有不能強制執行或甚難執行之虞，爰聲請將債務人之
  財產在150萬元範圍內予以假扣押，且願供擔保以代釋明等語
  。原法院認抗告人所提之保證書、切結書、收據、合作契約書
  、匯款回條、本票等件，均不足以釋明本件請求及假扣押之原
  因為真實，因而駁回抗告人之聲請。抗告人不服，乃抗告前來
  。
二按債權人就金錢請求或得易為金錢請求之請求，欲保全強制執
  行者，得聲請假扣押；假扣押非有日後不能強制執行或甚難執
  行之虞者，不得為之；請求及假扣押之原因應釋明之；前項釋
  明如有不足，而債權人陳明願供擔保或法院認為適當者，法院
  得定相當之擔保，命供擔保後為假扣押，民事訴訟法第522條
  第1項、第523條第1項、第526條第1項、第2項分別定有明文。
  又民國92年2月7日修正之民事訴訟法第526條第2項：「債權人
  雖未為前項釋明，如就債務人所應受之損害已供法院所定之擔
  保者，得命為假扣押。」之規定，已修正為：「前項釋明如有
  不足，而債權人陳明願供擔保或法院認為適當者，法院得定相
  當之擔保，命供擔保後為假扣押。」，以與同條第1項：「請
  求及假扣押之原因，應釋明之。」之規定相呼應，是請求及假
  扣押之原因，債權人如未先為釋明，縱就債務人所應受之損害
  供法院所定之擔保者，亦不得命為假扣押，必因釋明而有不足
  ，並經債權人陳明願供擔保或法院認為適當者，始得命供擔保
  後為假扣押（最高法院94年度台抗字第156號裁定參照）。查
  抗告人所提之保證書、切結書、收據、合作契約書、匯款回條
  、本票等證據，充其量僅能釋明其對相對人有債權存在，並無
  法釋明其債權有何日後不能執行或甚難執行之虞之情形。抗告
  人既未提出任何可供法院即時調查之證據，縱其願供擔保，亦
  難認足以補釋明之欠缺，與假扣押之法定要件不符，其對相對
  人聲請假扣押自屬不能准許。原法院因而駁回其聲請，並無不
  合。抗告意旨猶執前詞指摘原裁定為不當，聲明廢棄，為無理
  由，應予駁回。
三據上論結，本件抗告為無理由。依民事訴訟法第495條之1第1
  項、第449條第1項、第95條、第78條，裁定如主文。
中    華    民    國    95    年    6    月    6     日
                  民事第九庭審判長法  官 黃熙嫣
                                  法  官 楊力進
                                  法  官 李昆曄
正本係照原本作成。
不得再抗告。
中    華    民    國    95    年    6     月    7     日
                                  書記官 鎖瑞嶺


司法院資訊處製作；財團法人民間司法改革基金會備份。
